```{r libs, include = FALSE}
library(mosaic)
library(Pareto)
```


```{r data generation, echo = FALSE, results = "hide"}
# Random Data
set.seed(1896)
n <- 200
rt <- 50
ra <- 4
x <- rPareto(n, rt, ra)
```


Question
========

Für die Schadenssumme von Versicherungsfällen ergibt sich folgendes Histogramm:

```{r, fig.cap="", fig.width=4.5, out.width="50%", message=FALSE}
gf_histogram( ~ x)
```

Was können Sie der Abbildung entnehmen?

Solution
========

Die Verteilung der Schadenssumme ist

- unimodal
- rechtsschief
- Schwerpunkt der Verteilung zwischen ca. 50 und 75.
- Spannweite ca. zwischen 50 und 275.

Meta-information
================
extype: string
expoints: 4
exsolution: nil
exname: Histogramm Essay
exextra[essay,logical]: TRUE

```{r include=FALSE, eval=FALSE}
# sobald weitere Optionen über exextra ergänzt, wird auf attachments true umgeschaltet
# so bleibt nur required 1 stehen

# Muss in xml ergänzt/korrigiert werden
<responseformat>plain</responseformat>
<responserequired>0</responserequired>
<responsefieldlines>3</responsefieldlines>
<attachments>0</attachments>
<attachmentsrequired>0</attachmentsrequired>

```

