```{r libs, include = FALSE}
library(mosaic)
data("Titanic")
```

Question
========

Für die Überlebenden und die Klasse auf der Titatic ergibt sich folgender Mosaikplot:

```{r, fig.cap="", fig.width=4.5, out.width="50%"}
mosaicplot(~ Class + Survived, data = Titanic, color = TRUE)
```

Was können Sie der Abbildung entnehmen?

Solution
========

- X-Achse
  - Die Crew-Mitglieder stellen die größte Gruppe, gefolgt von der dritten Klasse. 
  - Deutlich weniger Reisende sind in der ersten und zweiten Klasse.
- Y-Achse
  - Der Anteil der Überlebenden ist in der ersten Klasse am größten (über 50 %), gefolgt von der zweiten Klasse (unter 50 %). 
  - Anteilig die wenigsten Überlebenden gab es in der dritten Klasse und bei der Crew.


Meta-information
================
extype: string
expoints: 4
exsolution: nil
exname: Histogramm Essay
exextra[essay,logical]: TRUE

```{r include=FALSE, eval=FALSE}
# sobald weitere Optionen über exextra ergänzt, wird auf attachments true umgeschaltet
# so bleibt nur required 1 stehen

# Muss in xml ergänzt/korrigiert werden
<responseformat>plain</responseformat>
<responserequired>0</responserequired>
<responsefieldlines>3</responsefieldlines>
<attachments>0</attachments>
<attachmentsrequired>0</attachmentsrequired>

```

