```{r libs, include = FALSE}
library(mosaic)
library(Pareto)
```


```{r data generation, echo = FALSE, results = "hide"}
# Random Data
set.seed(123)
n <- 200
rt <- 10
ra <- 8
x <- rPareto(n, rt, ra)
x <- max(x)*2 - x
```


Question
========

Für die Ankunftszeiten der Läufer beim 5-km-Lauf ergibt sich folgender Boxplot:

```{r, fig.cap=""}
gf_boxplot( ~ x)
```

Was können Sie der Abbildung entnehmen?

Solution
========

- Median bei ca. 27.3
- Q1 bei ca. 26.3
- Q3 bei ca. 27.7
- Minimum bei ca. 19
- Maximum bei ca. 28.2
- Nach unten hin gibt es potentielle Ausreißer (Punkte unterhalb der Antennen).
- Die Verteilung ist linksschief.

Meta-information
================
extype: string
expoints: 4
exsolution: nil
exname: Histogramm Essay
exextra[essay,logical]: TRUE

```{r include=FALSE, eval=FALSE}
# sobald weitere Optionen über exextra ergänzt, wird auf attachments true umgeschaltet
# so bleibt nur required 1 stehen

# Muss in xml ergänzt/korrigiert werden
<responseformat>plain</responseformat>
<responserequired>0</responserequired>
<responsefieldlines>3</responsefieldlines>
<attachments>0</attachments>
<attachmentsrequired>0</attachmentsrequired>

```

