```{r libs, include = FALSE}
library(mosaic)
```


```{r data generation, echo = FALSE, results = "hide"}
set.seed(1896)
# LaFrance, M., & Hecht, M. A., "Why smiles generate leniency", Personality and Social Psychology Bulletin, 21, 1995, 207-214.

nachsichtigkeit <- c(
  7, 3, 6, 4.5, 3.5, 4, 3, 3, 3.5, 4.5, 7, 5, 5, 7.5, 2.5, 5, 5.5, 5.5, 
  5, 4, 5, 6.5, 6.5, 7, 3.5, 5, 3.5, 9, 2.5, 8.5, 3.5, 4.5, 3.5, 4.5, 
  2, 4, 4, 3, 6, 4.5, 2, 6, 3, 3, 4.5, 8, 4, 5, 3.5, 4.5, 6.5, 3.5, 
  4.5, 4.5, 2.5, 2.5, 4.5, 2.5, 6, 6, 2, 4, 5.5, 4, 2.5, 2.5, 3, 6.5
)

gesicht <- factor(rep(c("lächeln", "neutral"), each = 34), levels = c("neutral", "lächeln"))
Laecheln <- data.frame(gesicht, nachsichtigkeit)
```


Question
========

Im Artikel LaFrance, M., & Hecht, M. A. (1995). *Why smiles generate leniency*. Personality and Social Psychology Bulletin, 21(3), 207-214, [https://doi.org/10.1177%2F0146167295213002](https://doi.org/10.1177%2F0146167295213002) wird die Frage analysisiert, inwieweit ein Lächeln Personen nachsichtiger stimmt.

Die Daten liegen in der Datentabelle `Laecheln` vor.

```{r, eval = FALSE}
# Mittelwerte
mn <- mean(nachsichtigkeit ~ gesicht, data = Laecheln)
mn
```

```{r, echo = FALSE}
# Mittelwerte
mn <- mosaic::mean(nachsichtigkeit ~ gesicht, data = Laecheln)
mn
```

```{r, fig.cap=""}
# Differenz Mittelwert
dmn <- diffmean(nachsichtigkeit ~ gesicht, data = Laecheln)
dmn 

# Reproduzierbarkeit
set.seed(1896)

# Permutationsverteilung
Nullvtlg <- do(10000) * diffmean(nachsichtigkeit ~ shuffle(gesicht), data = Laecheln)

gf_histogram( ~ diffmean, data = Nullvtlg, center = 0) |>
  gf_vline(xintercept = dmn, linewidth = 1)

# P-Wert
pwert <- prop( ~ abs(diffmean) >= abs(dmn), data = Nullvtlg)
pwert
```


Fassen Sie die vorangegangene Analyse zusammen. Wie lauten die Forschungsfrage, die Hypothesen und die Antwort auf die Forschungsfrage?

Solution
========

- Forschungsfrage: Gibt es einen Unterschied in der Verteilung von `nachsichtigkeit` in Abhängigkeit vom  `gesicht` (`neutral, lächeln`)?

- Die Nullhypothese lautet: Es gibt keinen Unterschied in der Verteilung, d. h., $F_{\text{neutral}}(y)=F_{\text{lächeln}}(y)$ und damit $H_0: \mu_{\text{neutral}}=\mu_{\text{lächeln}}$. Die Alternativhypothese lautet $H_A: \mu_{\text{neutral}}\neq \mu_{\text{lächeln}}$.

- In der Stichprobe ergeben sich $\hat{\mu}_{\text{neutral}} = `r round(mn[1],2)`$ und $\hat{\mu}_{\text{lächeln}} = `r round(mn[2],2)`$ und damit eine Differenz von $\bar{y}_{\text{lächeln}} - \bar{y}_{\text{neutral}}=`r round(dmn,3)`$.

- Mit einem p-Wert von `r pwert` wird $H_0$ zum Niveau $\alpha = 5\%$ `r ifelse(pwert>0.05, "nicht", "")` verworfen. Die beobachtete Differenz der Stichprobe ist `r ifelse(pwert>0.05, "nicht (besonders)", "")` unwahrscheinlich, wenn es keinen Unterschied in der Nachsichtigkeit in Bezug auf den Gesichtsausdruck (`neutral`, `lächeln`) in der Verteilung in der Population gibt.


Meta-information
================
extype: string
expoints: 6
exsolution: nil
exname: Inferenz Essay
exextra[essay,logical]: TRUE

```{r include=FALSE, eval=FALSE}
# sobald weitere Optionen über exextra ergänzt, wird auf attachments true umgeschaltet
# so bleibt nur required 1 stehen

# Muss in xml ergänzt/korrigiert werden
<responseformat>plain</responseformat>
<responserequired>0</responserequired>
<responsefieldlines>3</responsefieldlines>
<attachments>0</attachments>
<attachmentsrequired>0</attachmentsrequired>

```
