```{r libs, include = FALSE}
library(mosaic)
```


```{r data generation, echo = FALSE, results = "hide"}
set.seed(1896)
# LaFrance, M., & Hecht, M. A., "Why smiles generate leniency", Personality and Social Psychology Bulletin, 21, 1995, 207-214.

nachsichtigkeit <- c(
  7, 3, 6, 4.5, 3.5, 4, 3, 3, 3.5, 4.5, 7, 5, 5, 7.5, 2.5, 5, 5.5, 5.5, 
  5, 4, 5, 6.5, 6.5, 7, 3.5, 5, 3.5, 9, 2.5, 8.5, 3.5, 4.5, 3.5, 4.5, 
  2, 4, 4, 3, 6, 4.5, 2, 6, 3, 3, 4.5, 8, 4, 5, 3.5, 4.5, 6.5, 3.5, 
  4.5, 4.5, 2.5, 2.5, 4.5, 2.5, 6, 6, 2, 4, 5.5, 4, 2.5, 2.5, 3, 6.5
)

gesicht <- factor(rep(c("lächeln", "neutral"), each = 34), levels = c("neutral", "lächeln"))
Laecheln <- data.frame(gesicht, nachsichtigkeit)
```


Question
========

Im Artikel LaFrance, M., & Hecht, M. A. (1995). *Why smiles generate leniency*. Personality and Social Psychology Bulletin, 21(3), 207-214, [https://doi.org/10.1177%2F0146167295213002](https://doi.org/10.1177%2F0146167295213002) wird die Frage analysisiert, inwieweit ein Lächeln Personen nachsichtiger stimmt.

Die Daten liegen in der Datentabelle `Laecheln` vor.

```{r, eval = FALSE}
# Mittelwerte
mn <- mean(nachsichtigkeit ~ gesicht, data = Laecheln)
mn
```

```{r, echo = FALSE}
# Mittelwerte
mn <- mosaic::mean(nachsichtigkeit ~ gesicht, data = Laecheln)
mn
```

```{r, fig.cap="", message=FALSE, fig.width=4.5, out.width="50%", message=FALSE}
# Differenz Mittelwert
dmn <- diffmean(nachsichtigkeit ~ gesicht, data = Laecheln)
dmn 

# Reproduzierbarkeit
set.seed(1896)

# Bootstrap-Verteilung
Bootvtlg <- do(10000) * diffmean(nachsichtigkeit ~ gesicht, data = resample(Laecheln))

# Konfidenzintervall
ki95 <- qdata( ~ diffmean, p = c(0.025, 0.975), data = Bootvtlg)
ki95

# Histogramm  
gf_histogram( ~ diffmean, data = Bootvtlg, center = dmn) |>
  gf_vline(xintercept = ki95, linewidth = 1)

```

Fassen Sie die vorangegangene Analyse zusammen. Wie lauten die Forschungsfrage und das vorläufige Ergebnis?

Solution
========

- Forschungsfrage: Gibt es einen Unterschied in der Verteilung von `nachsichtigkeit` in Abhängigkeit vom  `gesicht` (`neutral, lächeln`)?

- In der Stichprobe ergeben sich $\hat{\mu}_{\text{neutral}} = `r round(mn[1],2)`$ und $\hat{\mu}_{\text{lächeln}} = `r round(mn[2],2)`$ und damit eine Differenz von $\bar{y}_{\text{lächeln}} - \bar{y}_{\text{neutral}}=`r round(dmn,3)`$.

- Das mit einer Bootstrap-Simulation erzeugte 95$\,$%-Konfidenzintervall für die Differenz der Mittelwerte liegt zwischen `r round(ki95[1], 3)` und `r round(ki95[2], 3)` und zeigt damit einen plausiblen oder mit den Daten kompatiblen Wertebereich für den unbekannten Wert des Parameters in der Population.

- Ein Wert von null, der als Differenz auftreten müsste, wenn es keinen Zusammenhang gäbe, liegt nicht im Intervall. Daher sprechen die Daten für einen Zusammenhang.


Meta-information
================
extype: string
expoints: 6
exsolution: nil
exname: Inferenz Essay
exextra[essay,logical]: TRUE

```{r include=FALSE, eval=FALSE}
# sobald weitere Optionen über exextra ergänzt, wird auf attachments true umgeschaltet
# so bleibt nur required 1 stehen

# Muss in xml ergänzt/korrigiert werden
<responseformat>plain</responseformat>
<responserequired>0</responserequired>
<responsefieldlines>3</responsefieldlines>
<attachments>0</attachments>
<attachmentsrequired>0</attachmentsrequired>

```
