```{r libs, include = FALSE}
library(mosaic)
```


```{r scaledLikelihood, include = FALSE}
# Funktion definieren
like_scaled <- function(x, y, n) {
  like_fun <- function(x) {
    dbinom(x = y, size = n, prob = x)
  }
  # Skalierungsfaktor Integral der Funktion
  scale_c <- integrate(like_fun, lower = 0, upper = 1)[[1]]
  like_fun(x)/scale_c
}
```


Question
========

Angelehnt an das Beispiel aus *Bayes Rules!*, S. 54 ff, zeigen sich für Wahlumfragen einer Kandidatin folgende Ergebnisse.

```{r, fig.cap = "", fig.width=4.5, out.width="50%"}
# Vektor für pi bereitstellen
ppi <- seq(from = 0, to = 1, by = 1/1000)
# Prior
aprior <- 45
bprior <- 55
prior <- dbeta(ppi, shape1 = aprior, shape2 = bprior)
# Ergebnis der aktuellen Umfage
y <- 30
n <- 50
# skalierte Likelihood
like <- like_scaled(ppi, y, n)
# Posterior
apost <- aprior + y
bpost <- bprior + n - y
posterior <- dbeta(ppi, shape1 = apost, shape2 = bpost)
# Grafik ausgeben 
gf_line(prior ~ ppi, color = "darkorange") |>
  gf_line(like ~ ppi, color = "darkviolet") |> 
  gf_line(posterior ~ ppi, color = "darkcyan") |> 
  gf_labs(x = expression(pi), 
          y = expression(f(pi)), 
  title = "Wahlumfragen",
  subtitle = "Prior - orange, Likelihood - violett, Posterior - grün") |> 
  # Skalierung anpassen
  gf_refine(scale_x_continuous(breaks = seq(0, 1, by = 0.2)))
```



Fassen Sie die vorangegangene Analyse zusammen. Gehen Sie dabei auf die Prior-Verteilung, die Likelihood und die Posterior-Verteilung ein.

Solution
========

- In der Prior-Verteilung ergibt sich ein Erwartungswert von $\frac{\alpha_{prior}}{\alpha_{prior} + \beta_{prior}} = \frac{`r aprior`}{`r aprior` + `r bprior`} = `r round(aprior/(aprior+bprior), 4)`$ (oder: Modus von $\frac{\alpha_{prior} - 1}{\alpha_{prior} + \beta_{prior} - 2} =\frac{`r aprior` - 1}{`r aprior` + `r bprior` - 2} = `r round((aprior-1)/(aprior+bprior-2), 4)`).$

- Aus der aktuellen Umfrage ergibt sich (nach Maximum-Likehood-Schätzung) ein Anteil von $\frac{y}{n} = \frac{`r y`}{`r n`} = `r round(y/n, 2)`.$

- Somit ergeben sich die Parameter der Posterior-Verteilung zu $\alpha_{post} = \alpha_{prior} + y = `r aprior` + `r y` = `r aprior + y`$ und $\beta_{post} = \beta_{prior} + n - y = `r bprior` + `r n` - `r y` = `r bprior + n - y`$.

- Damit ergibt sich in der Posterior-Verteilung ein Erwartungswert von $\frac{\alpha_{post}}{\alpha_{post} + \beta_{post}} = \frac{`r apost`}{`r apost` + `r bpost`} = `r round(apost/(apost+bpost), 4)`$ (oder: Modus von $\frac{\alpha_{post} - 1}{\alpha_{post} + \beta_{post} - 2} =\frac{`r apost` - 1}{`r apost` + `r bpost` - 2} = `r round((apost-1)/(apost+bpost-2), 4)`).$

- Insgesamt hat in der Posterior-Verteilung die Streuung im Vergleich zur Prior-Verteilung abgenommen und der Erwartungswert (oder Modus) hat sich in Richtung der Likelihood verschoben.



Meta-information
================
extype: string
expoints: 6
exsolution: nil
exname: Inferenz Essay
exextra[essay,logical]: TRUE

```{r include=FALSE, eval=FALSE}
# sobald weitere Optionen über exextra ergänzt, wird auf attachments true umgeschaltet
# so bleibt nur required 1 stehen

# Muss in xml ergänzt/korrigiert werden
<responseformat>plain</responseformat>
<responserequired>0</responserequired>
<responsefieldlines>3</responsefieldlines>
<attachments>0</attachments>
<attachmentsrequired>0</attachmentsrequired>

```
