```{r libs, include = FALSE}
library(mosaic)
```


```{r data generation, echo = FALSE, message=FALSE, results = "hide"}
data(evals, package = "moderndive")

Eval <- evals |>
  select(prof_ID, score, bty_avg, gender, cls_did_eval) |>
  group_by(prof_ID, gender) |>
  summarise(score=weighted.mean(score, cls_did_eval), beauty=mean( bty_avg))
```


Question
========

Im Rahmen einer Studie wurden für 94 Lehrende die Evaluierungsergebnisse untersucht. Die Variable `score` (Evaluierung, je höher desto besser), `beauty` (Bewertung des Aussehens, je höher desto besser) sowie `gender` mit den Ausprägungen `male` und `female`. Für Details siehe [hier](https://www.openintro.org/data/index.php?data=evals), zugehöriges Paper siehe [hier](https://doi.org/10.1016/j.econedurev.2004.07.013).

Eine lineare Regression des Evaluierungsergebnisses auf die Schönheit und das Geschlecht ergibt folgendes Ergebnis:

```{r}
erglm <- lm(score ~  gender + beauty, data = Eval)
summary(erglm)
```

Fassen Sie die vorangegangene Analyse zusammen. Wie lauten Forschungsfrage, Hypothesen und die vorläufige Antwort auf die Forschungsfrage?

Solution
========

Kann das Evaluierungsergebnis eines Lehrenden durch das Geschlecht und die Bewertung der Schönheit modelliert werden?

Das geschätzte Modell der Stichprobe lautet:

$$\widehat{\text{score}}_i=`r round(coef(erglm)[1],2)` + `r round(coef(erglm)[2],2)` \cdot \begin{cases}1, \,\text{gender}_i=\text{male}   \\ 0, \,\text{sonst} \end{cases} +  `r round(coef(erglm)[3],2)` \cdot \text{beauty}_i$$

Die Bewertung ist c.$\,$p. im Mittelwert um `r round(coef(erglm)[2],2)` bei Männern höher als bei Frauen.
Im Modell der Stichprobe wird c.$\,$p. im Mittelwert eine um $`r round(coef(erglm)[3],2)`$ bessere Bewertung beobachtet, wenn ein um eine Einheit besseres Aussehen beobachtet wird. 

In der Stichprobe wird $R^2=`r round(rsquared(erglm),4)`$, also $`r round(rsquared(erglm)*100, 2)`\%$ der Variation der Evaluierung durch Aussehen und Geschlecht modelliert.

Die Nullhypothesen, es gibt keinen Zusammenhang, d. h., $H_0: \beta_{\text{geschlecht}}=0$ und  $H_0: \beta_{\text{beauty}}=0$ werden beide mit p-Werten $<0.05$ zum Niveau $\alpha=5\%$ verworfen, d. h., es wird auf einen statistisch erkennbaren Zusammenhang geschlossen.

Der p-Wert der F-Statistik ist mit einem Wert von $`r round(pf(summary(erglm)$fstatistic[1], summary(erglm)$fstatistic[2], summary(erglm)$fstatistic[3], lower.tail = FALSE), 5)`$ kleiner als $\alpha=5\%$. Damit wird die Nullhypothese $H_0: R^2 = 0$ verworfen.


Meta-information
================
extype: string
expoints: 8
exsolution: nil
exname: Regression Essay
exextra[essay,logical]: TRUE

```{r include=FALSE, eval=FALSE}
# sobald weitere Optionen über exextra ergänzt, wird auf attachments true umgeschaltet
# so bleibt nur required 1 stehen

# Muss in xml ergänzt/korrigiert werden
<responseformat>plain</responseformat>
<responserequired>0</responserequired>
<responsefieldlines>3</responsefieldlines>
<attachments>0</attachments>
<attachmentsrequired>0</attachmentsrequired>

```
