```{r libs, include = FALSE}
library(mosaic)
library(psych)
library(REdaS)
# Scree-Plot
ggScree <- function(data){
  x <- 1:ncol(data)
y <- eigen(cor(data))$values
gf_line(y ~ x, ylab = "Eigenwerte der Komponenten", xlab = "Anzahl der Komponenten") |> 
  gf_point(size = 3) |> 
  gf_hline(yintercept = 1, color = "blue") |> 
  gf_refine(scale_x_continuous(breaks = seq(0, ncol(data), by = 2)))
}
# erklärte Varianz
varhka <- function(data){
  y <- eigen(cor(data))$values
  cumsum(y/sum(y)) |> round(2)
}
```


```{r wine, include = FALSE}
data(wine, package = "HDclassif")

# Klassifikation entfernen
wine <- wine[, -1]
# Variablen benennen
names(wine) <- c("Alcohol", "Malic acid", "Ash", "Alcalinity of ash", "Magnesium", "Total phenols", "Flavanoids", "Nonflavanoid phenols", "Proanthocyanins", "Color intensity", "Hue", "OD280/OD315", "Proline")
```


Question
========

Dieser Datensatz basiert auf einer chemischen Analyse von Weinen, die in der gleichen Region in Italien angebaut werden, aber von drei verschiedenen Weinsorten (Barolo, Grignolino, Barbera) stammen. 
Bei der Analyse wurden 13 Inhaltsstoffe bestimmt, die in jeder der drei Weinsorten enthalten sind.

Im Rahmen einer Hauptkomponenten-Analyse wurden folgende Schritte vorgenommen:

```{r fig.cap="", fig.width=4.5, out.width="50%"}
# KMO-Kriterium und Bartlett-Test
KMOS(wine)$KMO
bart_spher(wine)

# Screeplot
ggScree(wine)

# HKA
hka <- principal(wine, 3, rotate = "varimax")
hka$criteria <- NULL
print(hka, cut = 0.5, sort = TRUE, digits = 2)
```

Fassen Sie die vorangegangene Analyse zusammen. Was sind Forschungsfrage und vorläufiges Ergebnis?

Solution
========

Durch wie viele Hauptkomponten können die Daten erklärt werden?

Das KMO-Kriterium (Kaiser-Meyer-Olkin-Kriterium) liegt mit `r round(KMOS(wine)$KMO, 2)` über 0.5, der Bartlett-Test verwirft mit einem sehr kleinen p-Wert die H~0~, dass die Korrelationsmatrix sich nicht von der Einheitsmatrix unterscheidet. Somit sind die Daten für eine Hauptkomponentenanalyse geeignet.

Der Scree-Plot zeigt einen deutlichen Knick bei vier, was für drei Hauptkomponenten spricht. Drei Eigenwerte liegen über eins, was nach dem Kaiser-Dickmann- bzw. Eigenwert-Kriterium ebenfalls für drei Hauptkomponenten spricht.

Die Hauptkomponentenanalyse erfolgt unter Varimax-Rotation. Die Hauptkomponenten erklären `r varhka(wine)[3] * 100` % der Varianz. Sieben Variablen laden deutlich auf die erste Hauptkomponente, vier auf die zweite und zwei auf die dritte.


Meta-information
================
extype: string
expoints: 6
exsolution: nil
exname: Regression Essay
exextra[essay,logical]: TRUE

```{r include=FALSE, eval=FALSE}
# sobald weitere Optionen über exextra ergänzt, wird auf attachments true umgeschaltet
# so bleibt nur required 1 stehen

# Muss in xml ergänzt/korrigiert werden
<responseformat>plain</responseformat>
<responserequired>0</responserequired>
<responsefieldlines>3</responsefieldlines>
<attachments>0</attachments>
<attachmentsrequired>0</attachmentsrequired>

```
