```{r data generation, echo = FALSE, results = "hide"}
library(mosaic)
```

Question
========

Der Datensatz `mtcars` enthält Daten zu Autos (aus dem Jahre 1974):

```{r}
data(mtcars)
str(mtcars)
head(mtcars)
```

Für uns hier relevant:

- `am`: *Transmission*, d. h. Getriebart mit 0 -- Automatikgetriebe, 1 -- Schaltgetriebe;
- `cyl`: *Number of cylinders*, d. h. Anzahl der Zylinder;
- `hp`: *Gross horsepower*, d. h. Motorstärke in PS;
- `wt`: *Weight (1000 lbs)*, d. h. das Gewicht des Autos in Pfund (1000 lbs $\approx$ 453 kg).

Es sollen zwei logistische Regressionsmodelle mit der Getriebeart `am` als abhängige Variable ($y$) und unterschiedlichen unabhängigen Variablen ($x_k$) verglichen werden.

Für vorliegende Stichprobe gilt:

```{r}
# Modell 1
ergglm1 <- glm(am ~ cyl + hp + wt, family = binomial("logit"), data = mtcars)
summary(ergglm1)
# Modell 2
ergglm2 <- glm(am ~ hp + wt, family = binomial("logit"), data = mtcars)
summary(ergglm2)
```

Welches Modell bevorzugen Sie?

Answerlist
----------
* Modell 1.
* Modell 2.
* Keins ist zu bevorzugen.
* Kann mit den vorhandenen Informationen nicht entschieden werden.


Solution
========

Answerlist
----------
* Falsch
* Richtig
* Falsch
* Falsch

Meta-information
================
exname: Modellselektion LogRegression
extype: schoice
exsolution: 0100
