```{r data generation, echo = FALSE, results = "hide"}
library(mosaic)
```

Question
========

Der Datensatz `mtcars` enthält Daten zu Autos (aus dem Jahre 1974):

```{r}
data(mtcars)
str(mtcars)
head(mtcars)
```

Für uns hier relevant:

- `am`: *Transmission*, d. h. Getriebart mit 0 -- Automatikgetriebe, 1 -- Schaltgetriebe;
- `cyl`: *Number of cylinders*, d. h. Anzahl der Zylinder;
- `hp`: *Gross horsepower*, d. h. Motorstärke in PS;
- `wt`: *Weight (1000 lbs)*, d. h. das Gewicht des Autos in Pfund (1000 lbs $\approx$ 453 kg).

Es soll ein logistisches Regressionsmodell mit der Getriebeart `am` als abhängige Variable ($y$) und den anderen drei Variablen als unabhänige Variablen ($x_k$) gebildet werden.

Für vorliegende Stichprobe gilt:

```{r}
ergglm <- glm(am ~ cyl + hp + wt, family = binomial("logit"), data = mtcars)
summary(ergglm)
```

Welche/r Koeffizient(en) ist/sind in diesem Modell signifikant zum $5\,\%$-Niveau?

Answerlist
----------
* `Intercept`
* `cyl`.
* `hp`.
* `wt`.


Solution
========

Answerlist
----------
* Richtig
* Falsch
* Falsch
* Richtig


Meta-information
================
exname: Signfikanz LogRegression
extype: mchoice
exsolution: 1001