```{r data generation, echo = FALSE, results = "hide"}
library(mosaic)
```

Question
========

Der Datensatz `mtcars` enthält Daten zu Autos (aus dem Jahre 1974):

```{r}
data(mtcars)
str(mtcars)
head(mtcars)
```

Für uns hier relevant:

- `am`: *Transmission*, d.h. Getriebart mit 0 -- Automatikgetriebe, 1 -- Schaltgetriebe;
- `cyl`: *Number of cylinders*, d.h. Anzahl der Zylinder;
- `hp`: *Gross horsepower*, d.h. Motorstärke in PS;
- `wt`: *Weight (1000 lbs)*, d.h. das Gewicht des Autos in Pfund (1000 lbs $\approx$ 453 kg).

Es soll ein logistisches Regressionsmodell mit der Getriebeart `am` als abhängige Variable ($y$) und den anderen drei Variablen als unabhänige Variablen ($x_k$) gebildet werden.

Für vorliegende Stichprobe gilt:

```{r}
ergglm <- glm(am ~ cyl + hp + wt, family = binomial("logit"), data = mtcars)
coef(ergglm)
coef(ergglm) %>% exp()
```

Für welche Variable(n) $x_k$ führt ein höherer Wert im Modell zu einer erhöhten die Wahrscheinlichkeit dafür, dass es sich um ein Auto mit Automatikgetriebe handelt ($\hat{P}(y=0)$)?

Answerlist
----------
* Nur `cyl`.
* Nur `hp`.
* Nur `wt`.
* Nur `cyl` und `hp`.
* Alle drei Variablen.


Solution
========

Answerlist
----------
* Falsch
* Falsch
* Richtig
* Falsch
* Falsch

Meta-information
================
exname: Wahrscheinlichkeit LogRegression
extype: schoice
exsolution: 00100