```{r data generation, echo = FALSE, results = "hide"}
library(mosaic)
```

Question
========

Der Datensatz `RailTrail` enthält Wegnutzungsdaten. Für die Lösung dieser Aufgabe sind diese beiden Variablen relevant:

- `volume`: Geschätzte Anzahl der Nutzer\*innen des Weges.
- `dayType`: Art des Tages: Ausprägungen `weekday`, Werktag, und `weekend`, Wochenende.

Eine lineare Regression der abhängigen Variable ($y$) `volume` auf die unabhängige Variable ($x$) `dayType` ergibt:

```{r}
# Lineares Modell schätzen
erglm <- lm(volume ~ dayType, data = RailTrail)
# Geschätzte Koeffizienten
coef(erglm)
```



Answerlist
----------
* $\widehat{volume}_i = `r round(coef(erglm)[1])` + `r round(coef(erglm)[2])` \cdot \begin{cases}1, \,\text{i ist Wochenende} \\ 0, \,\text{i ist Werktag}\end{cases}$
* $\widehat{volume}_i = `r round(coef(erglm)[1])` + `r round(coef(erglm)[2])` \cdot \begin{cases}1, \,\text{i ist Werktag} \\ 0, \,\text{i ist Weochenende}\end{cases}$

Solution
========

Answerlist
----------
* Richtig
* Falsch

Meta-information
================
exname: Gleichung X Kategorial
extype: schoice
exsolution: 10