```{r data generation, echo = FALSE, results = "hide"}
library(mosaic)
```

Question
========

Der Datensatz `RailTrail` enthält Wegnutzungsdaten. Für die Lösung dieser Aufgabe sind diese beiden Variablen relevant:

- `volume`: Geschätzte Anzahl der Nutzer\*innen des Weges.
- `dayType`: Art des Tages: Ausprägungen `weekday`, Werktag, und `weekend`, Wochenende.

```{r}
data(RailTrail)
# Relevante Variablen wählen
RailTrail <- RailTrail %>%
  select(volume, dayType)
# Struktur des Datensatzes
str(RailTrail)
# Obere 6 Beobachtungen
head(RailTrail)
```

Eine lineare Regression der abhängigen Variable ($y$) `volume` auf die unabhängige Variable ($x$) `dayType` ergibt:

```{r}
# Lineares Modell schätzen
erglm <- lm(volume ~ dayType, data = RailTrail)
# Geschätzte Koeffizienten
coef(erglm)
```

Wann ist der Mittelwert der Anzahl der Nutzer\*innen in der Stichprobe höher?
Answerlist
----------
* `weekday`.
* `weekend`.
* Kann mit der vorhandenen Information nicht beantwortet werden.


Solution
========

Answerlist
----------
* Falsch
* Richtig
* Falsch

Meta-information
================
exname: X Kategorial
extype: schoice
exsolution: 010