```{r data generation, echo = FALSE, results = "hide"}
library(openintro)
library(mosaic)
data(loans_full_schema)
set.seed(1896)
Kredit <- loans_full_schema %>%
  slice_sample(n = 200) %>%
  rename(zins = interest_rate,
         laufzeit = term) %>%
  mutate(h.ausfall = ifelse(num_historical_failed_to_pay>0, "ja", "nein")) %>%
  select(zins, laufzeit,h.ausfall)

```

Question
========

Von einer Peer-to-Peer-Kreditplattform liegen folgende Daten vor (siehe [hier](https://openintrostat.github.io/openintro/reference/loans_full_schema.html)):

- `zins`: Zinssatz in Prozent.
- `laufzeit`: Laufzeit in Monaten.
- `h.ausfall`: Ist in der Vergangenheit schon einmal eine Zahlung ausgefallen (`ja`, `nein`)?

```{r, warning=FALSE, fig.cap=""}
# Lineare Modellierung
erglm <- lm(zins ~ laufzeit + h.ausfall, data = Kredit)
# Ergebniszusammenfassung
summary(erglm)
```

```{r include=FALSE}
R2 <- rsquared(erglm) |> round(4)
```


Stimmt die Aussage: Es werden $`r R2*100`$ % ($=`r R2` \cdot 100$) der Beobachtungen richtig modelliert?

Answerlist
----------
* Ja.
* Nein.


Solution
========

Es wird $`r R2*100`$ % der Variation des Zinssatzes modelliert.

Answerlist
----------
* Falsch
* Richtig

Meta-information
================
exname: Interpretation R^2 Kredit
extype: schoice
exsolution: 01