```{r data generation, echo = FALSE, results = "hide"}
library(mosaic)
```

Question
========

Eine lineare Regression der abhängigen Variable ($y$) `volume` auf die unabhängige Variable ($x$) `dayType` ergibt:

```{r}
# Lineares Modell schätzen
erglm <- lm(volume ~ dayType, data = RailTrail)
# Geschätzte Koeffizienten
coef(erglm)
```

Die Simualtion von Stichproben, in denen es nach Konstruktion keinen Zusammenhang zwischen `volume` und `dayType` gibt, ergibt folgendes Ergebnis:

```{r}
# Zufallszahlengenerator setzen
set.seed(1896)
# Permutationsverteilung
Nullvtlg <- do(1000)* lm(volume ~ shuffle(dayType), data = RailTrail)
# Verteilung geschätzte Steigung
gf_histogram( ~ dayTypeweekend, data = Nullvtlg, center = 0, bins = 21) %>%
 gf_vline(xintercept = ~ coef(erglm)[2]) 
```

Wie lautet die Nullhypothese?

Answerlist
----------
* $H_0: \beta_{dayTypeweekend} \neq 0$.
* $H_0: \hat{\beta}_{dayTypeweekend} \neq 0$.
* $H_0: \beta_{dayTypeweekend} = 0$.
* $H_0: \hat{\beta}_{dayTypeweekend} = 0$.

Solution
========

Answerlist
----------
* Falsch
* Falsch
* Richtig
* Falsch

Meta-information
================
exname: Nullhypothese X Kategorial
extype: schoice
exsolution: 0010