```{r data generation, echo = FALSE, results = "hide"}
library(mosaic)
```

Question
========

Eine lineare Regression der abh채ngigen Variable ($y$) `volume` auf die unabh채ngige Variable ($x$) `dayType` ergibt:

```{r}
# Lineares Modell sch채tzen
erglm <- lm(volume ~ dayType, data = RailTrail)
# Gesch채tzte Koeffizienten
coef(erglm)
```

Die Simualtion von Stichproben, in denen es nach Konstruktion keinen Zusammenhang zwischen `volume` und `dayType` gibt, ergibt folgendes Ergebnis:

```{r}
# Zufallszahlengenerator setzen
set.seed(1896)
# Permutationsverteilung
Nullvtlg <- do(1000)* lm(volume ~ shuffle(dayType), data = RailTrail)
# Bestimmung p-Wert
pwert <- prop( ~ abs(dayTypeweekend) >= abs(coef(erglm)[2]), 
               data = Nullvtlg)
pwert
```

Stimmt die Aussage: Die Wahrscheinlichkeit, dass die Nullhypothese stimmt liegt bei `r pwert`?

Answerlist
----------
* Ja.
* Nein.

Solution
========

Answerlist
----------
* Falsch
* Richtig

Meta-information
================
exname: p-Wert
extype: schoice
exsolution: 01