```{r data generation, echo = FALSE, results = "hide"}
library(mosaic)
set.seed(1896)
x <- runif(50, -3, 3)
y <- scale(1/(1+exp(-x))+0.025*rnorm(50))
Daten <- data.frame(x = x, y = y)
```

Question
========

In der Datentabelle `Daten` liegen die Variablen `x` und `y` vor, dessen Zusammenhang analysiert werden soll.

```{r, warning=FALSE, fig.cap=""}
# Lineare Modellierung
erglm <- lm(y ~ x, data = Daten)
# Streudiagramm mit Regressionsgerade
gf_point(y ~ x, data = Daten) %>%
  gf_lm()
```

Die Abbildung der angepassten Werte (`fitted()`, $\hat{y}_i$) und Residuen (`resid`, $\hat{y}_i-y_i$) dieser Modellierung ergibt:

```{r, fig.cap=""}
gf_point(resid(erglm) ~ fitted(erglm), data = Daten)
```

Ist bei diesen Daten eine lineare Modellierung angemessen? 

Answerlist
----------
* Ja.
* Nein.


Solution
========

Der Zusammenhang ist eine logistische Funktion, $y=\frac{1}{1+e^{-x}}$, daher nicht linear. Im Residualplot ist ein Muster erkennbar. 

Answerlist
----------

* Falsch
* Richtig


Meta-information
================
exname: Regressionsvorraussetzung
extype: schoice
exsolution: 01