```{r data generation, echo = FALSE, results = "hide"}
# Download data:
# download.file(url = "http://web.stanford.edu/class/cs102/datasets/Titanic.csv", destfile = "titanic.csv" )
include_supplement("titanic.csv")
titanic <- read.csv("titanic.csv")
library(mosaic)
```

Question
========

Die Datentabelle der Passagierliste der Titanic hat folgende Struktur:

```{r str}
str(titanic)
```

Die ersten 6 Beobachtungen sehen wie folgt aus:

```{r head}
head(titanic)
```

Was ist hier die Beobachtungseinheit?

Answerlist
----------
* Das Schiff Titanic
* Ein:e Passagier:in
* Das Geschlecht
* Southampton

Solution
========

Answerlist
----------
* Falsch, *Titanic* ist die Datentabelle.
* Richtig, *Passagier:in* ist die Beobachtungseinheit, zu der verschiedene Werte erfasst werden.
* Falsch, *Geschlecht* ist ein Merkmal, das eine:r Passagier:in zugeordnet werden kann.
* Falsch, *Southampton* ist ein Merkmal, das eine:r Passagier:in zugeordnet werden kann.

Meta-information
================
exname: Titanic Beobachtungseinheit
extype: schoice
exsolution: 0100