```{r data generation, echo = FALSE, results = "hide"}
# Download data:
# download.file(url = "http://web.stanford.edu/class/cs102/datasets/Titanic.csv", destfile = "titanic.csv" )
include_supplement("titanic.csv")
titanic <- read.csv("titanic.csv")
library(mosaic)
```

Question
========

Ein Datensatz der Passagierliste der Titanic hat folgende Struktur:

```{r str}
str(titanic)
```

Die ersten 6. Beobachtungen sehen wie folgt aus:

```{r head}
head(titanic)
```

Es soll analysiert werden, wie hoch der Ticketpreis auf der Titanic war -- ohne modellierende Variable.

```{r, eval=FALSE}
mean(fare ~ 1, data = titanic)
```
```{r, echo=FALSE}
mosaic:::mean(fare ~ 1, data = titanic)
mf <- round(mosaic:::mean( ~ fare, data = titanic),2)
```

*Hinweis*: statt `mean(y ~ 1)` ist auch `mean( ~ y)` möglich.

Welche Aussage stimmt?

Answerlist
----------
* Die meisten Passagiere haben `r mf` bezahlt.
* Die eine Hälfte der Passagiere hat über `r mf` bezahlt, die andere Hälfte weniger.
* Alle Passagiere haben `r mf` bezahlt.
* Keine der anderen Aussagen stimmt.


Solution
========

Answerlist
----------
* Falsch
* Falsch
* Falsch
* Richtig

Meta-information
================
exname: Titanic Mittelwert
extype: schoice
exsolution: 0001