```{r data generation, echo = FALSE, results = "hide"}
# Download data:
# download.file(url = "http://web.stanford.edu/class/cs102/datasets/Titanic.csv", destfile = "titanic.csv" )
include_supplement("titanic.csv")
titanic <- read.csv("titanic.csv")
```

Question
========

Die Datentabelle der Titanic hat folgende Struktur:

```{r str}
str(titanic)
```

Welches Skalenniveau hat die Variable `class` (Klasse)?

Answerlist
----------
* Kategorial - nominal
* Kategorial - ordinal
* Metrisch - intervall
* Metrsich - verhältnis

Solution
========

Answerlist
----------
* Falsch, die Kategorien der Variablen `class` können in eine Reihenfolge gebracht werden. `1` ist besser als `2` und `2` besser als `3`, daher ordinalskaliert.
* Richtig, die Kategorien der Variablen `class` können in eine Reihenfolge gebracht werden. `1` ist besser als `2` und `2` besser als `3`.
* Falsch, `class` sind zwar Ziffern, aber keine Zahlen, mit denen gerechnet werden kann.
* Falsch, `class` sind zwar Ziffern, aber keine Zahlen, mit denen gerechnet werden kann.

Meta-information
================
exname: Titanic Skalenniveau 1
extype: schoice
exsolution: 0100