```{r data generation, echo = FALSE, results = "hide"}
library(mosaic)
```

Question
========

Die Datentabelle `mtcars` enthält Daten zu Autos (aus dem Jahre 1974):

```{r}
data(mtcars)
str(mtcars)
head(mtcars)
```

Für die Lösung dieser Aufgabe sind diese beiden Variablen relevant:

- `mpg`: *Miles/(US) gallon*, d. h. die Entfernung in Meilen ($\approx$ 1.6 km), die das Auto mit einer Gallone Benzin ($\approx$ 3,8 l) fährt;
- `wt`: *Weight (1000 lbs)*, d. h. das Gewicht des Autos in Pfund (1000 lbs $\approx$ 453 kg).

Welche Korrelation erwarten Sie zwischen Reichweite (`mpg`) und Gewicht (`wt`)?

Answerlist
----------
* $r < 0$.
* $r \approx 0$.
* $r > 0$.



Solution
========

Der Zusammenhang zwischen Reichweite (`mpg`) und Gewicht (`wt`) wird negativ sein (je schwerer das Auto ist, desto kürzer wird die Reichweite sein). Das zeigt auch das Streudiagramm der beiden Variablen.

```{r, fig.cap="", fig.width=4.5, out.width="50%"}
gf_point(mpg ~ wt, data = mtcars)
```


Answerlist
----------
* Richtig
* Falsch
* Falsch

Meta-information
================
exname: Korrelation mtcars
extype: schoice
exsolution: 100
