```{r data generation, echo = FALSE, results = "hide"}
library(mosaic)
data(mtcars)
```

Question
========

Für die vorliegende Stichprobe gilt:

```{r}
erglm <- lm(mpg ~ wt, data = mtcars)
betadach <- coef(erglm)
betadach
```

Also 

$\hat{\beta}_1 = `r round(betadach,2)[2]`$.

Die Simulation von Stichproben, in denen es nach Konstruktion keinen Zusammenhang zwischen `mpg` und `wt` gibt, ergibt folgendes Ergebnis:

```{r, fig.cap="", fig.width=4.5, out.width="50%"}
# Zufallszahlengenerator setzen
set.seed(1896)
# Permutationsverteilung
Nullvtlg <- do(1000)* lm(mpg ~ shuffle(wt), data = mtcars)
# Verteilung geschätzte Steigung
gf_histogram( ~ wt, data = Nullvtlg, center = 0, bins = 21) |> 
  gf_vline(xintercept = betadach[2]) 
```

Ist das Ergebnis der Stichprobe, $\hat{\beta}_1 = `r round(betadach,2)[2]`$, kompatibel zu einer Modellannahme, dass es in der Population keinen Zusammenhang gibt $(H_0: \beta_1=0)$?

Answerlist
----------
* Ja.
* Nein.

Solution
========

Der in der Stichprobe beobachtete Punktschätzer $\hat\beta_\text{wt}\approx `r betadach[2] |> round(2)`$ liegt weit außerhalb der Verteilung unter der Annahme der Nullhypothese.
Damit ist das Ergebnis nicht kompatibel zur der Annahme, dass es keinen Zusammenhang gibt.

Answerlist
----------
* Falsch
* Richtig


Meta-information
================
exname: Simulation Nullhypothese
extype: schoice
exsolution: 01
