```{r data generation, echo = FALSE, results = "hide"}
library(mosaic)
```

Question
========

Die Datentabelle `mtcars` enthält Daten zu Autos (aus dem Jahre 1974):

```{r}
data(mtcars)
str(mtcars)
head(mtcars)
```

Für uns hier relevant:

- `mpg`: *Miles/(US) gallon*, d.$\,$h. die Entfernung in Meilen ($\approx$ 1.6 km), die das Auto mit einer Gallone Benzin ($\approx$ 3,8 l) fährt;
- `wt`: *Weight (1000 lbs)*, d.$\,$h. das Gewicht des Autos in Pfund (1000 lbs $\approx$ 453 kg).

Es soll ein lineares Modell mit der Reichweite `mpg` als abhängige Variable ($y$) und dem Gewicht `wt` als unabhängige Variable ($x$) gebildet werden.

Was würde gelten, wenn es in der Population keinen linearen Zusammenhang zwischen dem Verbrauch und dem Gewicht geben würde?

Answerlist
----------
* $\beta_0=0$.
* $\beta_1=0$.
* $\hat{\beta}_0=0$.
* $\hat{\beta_1}=0$.



Solution
========

$\beta_0$ ist der $y$-Achsenabschnitt (`Intercept`) und wird nicht vom Zusammenhang zwischen $x$ und $y$ beeinflusst.
$\beta_1$ ist der Steigungskoeffizient, dieser wäre null, wenn es keinen linearen Zusammenhang gäbe.

$\hat\beta$ sind die aus der Stichprobe geschätzten Koeffizienten und nicht die Werte der Parameter in der Population.

Answerlist
----------
* Falsch
* Richtig
* Falsch
* Falsch

Meta-information
================
exname: Hypothese Zusammenhang
extype: schoice
exsolution: 0100