```{r data generation, echo = FALSE, results = "hide"}
library(mosaic)
data(mtcars)
```

Question
========

Für die vorliegende Stichprobe gilt:

```{r}
erglm <- lm(mpg ~ wt, data = mtcars)
coef(erglm)
# Punktschätzer
beta1dach <- round(coef(erglm),2)[2]
```

Also 

$\hat{\beta}_1 = `r beta1dach`$.

Die Simulation von Stichproben, in denen es nach Konstruktion keinen Zusammenhang zwischen `mpg` und `wt` gibt, ergibt folgendes Ergebnis:

```{r, fig.cap="", fig.width=4.5, out.width="50%"}
# Zufallszahlengenerator setzen
set.seed(1896)
# Permutationsverteilung
Nullvtlg <- do(1000)* lm(mpg ~ shuffle(wt), data = mtcars)
# Verteilung geschätzte Steigung
gf_histogram( ~ wt, data = Nullvtlg, center = 0, bins = 21) |> 
  gf_vline(xintercept = coef(erglm)[2]) 
# p-Wert
pWert <- prop(~ (abs(wt) >= abs(beta1dach)), data = Nullvtlg)
pWert
```

In keiner der 1000 Simulationen ist ein so extremer Wert aufgetreten wie der in der Stichprobe beobachtete Punktschätzer, daher ist der p-Wert kleiner als 1/1000.

Stimmt folgende Aussage?

Die Wahrscheinlichkeit, dass die $H_0$ zutrifft, es also keinen Zusammenhang zwischen `mpg` und `wt` gibt, ist kleiner als 0.001 bzw. 0.1$\,$%.

Answerlist
----------
* Ja.
* Nein.

Solution
========

Der p-Wert gibt die Wahrscheinlichkeit für die Daten gegeben die Nullhypothese, also $Pr(\delta^*|H_0)$, an (siehe auch oben bei der Berechnung, Anteil gegeben die Nullverteilung, `prop( ..., data = Nullvtlg)`. In der Frage wurde aber nach der Wahrscheinlichkeit für die $H_0$ gegeben die Daten, also $Pr(H_0|\delta^*)$, gefragt.

*Hinweis:* $\delta^*$ bezeichnet einen beliebigen Punktschätzer.

Answerlist
----------
* Falsch
* Richtig


Meta-information
================
exname: p-Wert
extype: schoice
exsolution: 01
