```{r data generation, echo = FALSE, results = "hide"}
library(mosaic)
```

Question
========

Eine lineare Regression der abhängigen Variablen `volume` ($y$) auf die unabhängige Variable `dayType` ($x$) ergibt:

```{r}
# Lineares Modell schätzen
erglm <- lm(volume ~ dayType, data = RailTrail)
# Geschätzte Koeffizienten
betadach <- coef(erglm)
betadach
```

Die Simulation von Stichproben, in denen es nach Konstruktion keinen Zusammenhang zwischen `volume` und `dayType` gibt, ergibt folgendes Ergebnis:

```{r, fig.cap=""}
# Zufallszahlengenerator setzen
set.seed(1896)
# Permutationsverteilung
Nullvtlg <- do(1000) * lm(volume ~ shuffle(dayType), data = RailTrail)
# Verteilung geschätzte Steigung
gf_histogram( ~ dayTypeweekend, data = Nullvtlg, center = 0, bins = 21) |>
  gf_vline(xintercept = betadach[2]) 
```

Wie lautet die Nullhypothese?

Answerlist
----------
* $H_0: \beta_{\text{dayTypeweekend}} \neq 0$.
* $H_0: \hat{\beta}_{\text{dayTypeweekend}} \neq 0$.
* $H_0: \beta_{\text{dayTypeweekend}} = 0$.
* $H_0: \hat{\beta}_{\text{dayTypeweekend}} = 0$.

Solution
========

$\hat\beta$ sind die aus der Stichprobe geschätzten Koeffizienten und nicht die Werte der Parameter in der Population.
Hypothesen beziehen sich immer auf die Population.

Wenn es keinen Zusammenhang gibt, muss der Wert des Parameters in der Population $\beta_{\text{dayTypeweekend}}$ gleich null sein.
Das ist auch am Histogramm zu erkennen, der Schwerpunkt der Verteilung liegt bei null.


Answerlist
----------
* Falsch
* Falsch
* Richtig
* Falsch

Meta-information
================
exname: Nullhypothese X Kategorial
extype: schoice
exsolution: 0010