```{r data generation, echo = FALSE, results = "hide"}
library(mosaic)
```

Question
========

Eine lineare Regression der abhängigen Variable `volume` ($y$) auf die unabhängige Variable `dayType` ($x$) ergibt:

```{r}
# Lineares Modell schätzen
erglm <- lm(volume ~ dayType, data = RailTrail)
# Geschätzte Koeffizienten
coef(erglm)
```

Die Simulation von Stichproben, in denen es nach Konstruktion keinen Zusammenhang zwischen `volume` und `dayType` gibt, ergibt folgendes Ergebnis:

```{r}
# Zufallszahlengenerator setzen
set.seed(1896)
# Permutationsverteilung
Nullvtlg <- do(1000)* lm(volume ~ shuffle(dayType), data = RailTrail)
# Bestimmung p-Wert
pwert <- prop( ~ abs(dayTypeweekend) >= abs(coef(erglm)[2]), 
               data = Nullvtlg)
pwert
```

Stimmt die Aussage: Die Wahrscheinlichkeit, dass die Nullhypothese stimmt, liegt bei `r pwert`?

Answerlist
----------
* Ja.
* Nein.

Solution
========

Der p-Wert ist die Wahrscheinlichkeit dafür, dass ein Wert auftritt, der mindestens so weit vom Wert der Nullhypothese (hier $\beta_\text{dayTypeweekend} = 0$) entfernt ist, wie der in der Stichprobe beobachtete Punktschätzer (hier $\hat\beta_\text{dayTypeweekend} \approx `r coef(erglm)[2] |> round(2)`$).

Der p-Wert ist somit die bedingte Wahrscheinlichkeit $Pr(\delta^*|H_0)$ (*zur Erinnerung:* $\delta^*$ bezeichnet einen beliebigen Punktschätzer).
In der zu bewerteten Aussage wird sich aber auf $Pr(H_0|\delta^*)$ bezogen.

Answerlist
----------
* Falsch
* Richtig

Meta-information
================
exname: p-Wert
extype: schoice
exsolution: 01