```{r data generation, echo = FALSE, results = "hide"}
library(mosaic)
set.seed(1896)
n <- 200
geschlecht <- sample(c("m","w"), size = n, replace = TRUE)
alter <- runif(n, 18,90)

ym <- 20 + 5 * (geschlecht=="w") + 0.05 * alter
ausgaben <- ym + rnorm(n, sd = sqrt(4)*sd(ym))
Kaufdaten <- data.frame(ausgaben, alter, geschlecht)
```

Question
========

Einem Unternehmen liegt eine Stichprobe von 200 Kund:innen zu ihren `ausgaben` (in Euro), ihrem Alter (`alter`) sowie dem `geschlecht` mit den Ausprägungen `m` und `w` in der Datentabelle `Kaufdaten` vor.

Eine lineare Regression der Ausgaben auf die demographischen Daten ergibt folgendes Ergebnis:

```{r}
erglm <- lm(ausgaben ~ alter + geschlecht, data = Kaufdaten)
summary(erglm)
```


Wenn Kund:innen mit hohen Ausgaben angesprochen werden sollen, wie lautet dann die Zielgruppenbeschreibung?


Answerlist
----------
* Männliche, jüngere Kunden
* Männliche, ältere Kunden
* Weibliche, jüngere Kundinnen
* Weibliche, ältere Kundinnen
* Geschlecht und Alter stehen in keinem Zusammenhang mit den Ausgaben


Solution
========

Der Koeffizient (`Estimate`) für `alter` ist positiv, d.$\,$h., mit zunehmenden Alter steigen im Modell der Stichprobe im Mittel die Ausgaben.
Der Koeffizient für die Indikatorvariable `geschlechtw` (weiblich) ist positiv, daher sind die Ausgaben im Vergleich zur Referenzkategorie `m` (männlich) im Modell der Stichprobe für `w` im Mittel höher.

Darüber hinaus sind die p-Werte (Spalte `Pr(>|t|)`) für beide Variablen klein. Die Daten sind damit nicht kompatibel zu den Nullhypothesen $\beta_{alter}=0$ und $\beta_{geschlechtw}=0$ (kein Zusammenhang).

Answerlist
----------
* Falsch
* Falsch
* Falsch
* Richtig
* Falsch

Meta-information
================
exname: Targeting
extype: schoice
exsolution: 00010
