```{r data generation, echo = FALSE, results = "hide"}
library(mosaic)
set.seed(1896)
x <- runif(50, -3, 3)
y <- scale(1/(1+exp(-x))+0.025*rnorm(50))
Daten <- data.frame(x = x, y = y)
```

Question
========

In der Datentabelle `Daten` liegen die Variablen `x` und `y` vor, deren Zusammenhang analysiert werden soll. Zusätzlich wird der Residualplot (Streudiagramm der Residuen (`resid()`, $\hat{y}_i-y_i$) gegen die angepassten Werte (`fitted()`, $\hat{y}_i$)) dieser Modellierung gezeigt.

```{r, warning=FALSE, fig.cap="", fig.asp=0.5}
# Lineare Modellierung
erglm <- lm(y ~ x, data = Daten)
# Streudiagramm mit Regressionsgerade
p1 <- gf_point(y ~ x, data = Daten) |> gf_lm()
# Residualplot
p2 <- gf_point(resid(erglm) ~ fitted(erglm), data = Daten)
# Beide ausgeben
gridExtra::grid.arrange(p1, p2, nrow = 1)
```

Ist bei diesen Daten eine lineare Modellierung angemessen? 

Answerlist
----------
* Ja.
* Nein.


Solution
========

Der Zusammenhang ist eine logistische Funktion, $y=\frac{1}{1+e^{-x}}$, daher nicht linear. 
Im Residualplot ist ein Muster erkennbar. 

Answerlist
----------

* Falsch
* Richtig


Meta-information
================
exname: Regressionsvorraussetzung
extype: schoice
exsolution: 01