```{r data generation, echo = FALSE, results = "hide"}
library(openintro)
library(mosaic)
data(loans_full_schema)
set.seed(1896)
Kredit <- loans_full_schema |>
  slice_sample(n = 200) |>
  rename(zins = interest_rate,
         laufzeit = term) |>
  mutate(h.ausfall = ifelse(num_historical_failed_to_pay>0, "ja", "nein")) |>
  select(zins, laufzeit,h.ausfall)

```

Question
========

Von einer Peer-to-Peer-Kreditplattform liegen folgende Daten vor (siehe [hier](https://openintrostat.github.io/openintro/reference/loans_full_schema.html)):

- `zins`: Zinssatz in Prozent.
- `laufzeit`: Laufzeit in Monaten.
- `h.ausfall`: Ist in der Vergangenheit schon einmal eine Zahlung ausgefallen (`ja`, `nein`)?

```{r}
# Lineare Modellierung
erglm <- lm(zins ~ laufzeit + h.ausfall, data = Kredit)
# Ergebniszusammenfassung
summary(erglm)
```

Bei welcher Ausprägung der Variable `h.ausfall` ist der modellierte Zinssatz im Modell der Stichprobe im Mittel höher?

Answerlist
----------
* `ja`.
* `nein`.
* Keine Antwort möglich.


Solution
========

Die Änderung im Modell, wenn `h.ausfall == "nein"`, ist negativ ($-1.77197$).

Answerlist
----------

* Richtig
* Falsch
* Falsch

Meta-information
================
exname: Kategorial Interpretation
extype: schoice
exsolution: 100