```{r libs, include = FALSE}
library(mosaic)
```


```{r data generation, echo = FALSE, message=FALSE, results = "hide"}
data(evals, package = "moderndive")

Eval <- evals %>%
  select(prof_ID, score, bty_avg, gender, cls_did_eval) %>%
  group_by(prof_ID, gender) %>%
  summarise(score=weighted.mean(score, cls_did_eval), beauty=mean( bty_avg))
```


Question
========

Im Rahmen einer Studie wurden für 94 Lehrende die Evaluierungsergebnisse untersucht. Die Variable `score` (Evaluierung, je höher desto besser), `beauty` (Bewertung des Aussehens, je höher desto besser) sowie `gender`mit den Ausprägungen `male` und `female`. Für Details siehe [hier](https://www.openintro.org/data/index.php?data=evals).

Eine lineare Regression des Evaluierungsergebnisses auf die Schönheit und das Geschlecht ergibt folgendes Ergebnis:

```{r}
erglm <- lm(score ~ beauty + gender, data = Eval)
summary(erglm)
```

Fassen Sie die vorangegangene Analyse zusammen. Wie lautete die Forschungsfrage, Hypothesen und die Antwort auf die Forschungsfrage?

Solution
========

Kann das Evaluierungsergebnis eines Lehrenden durch die Bewertung der Schönheit und das Geschlecht modelliert werden?

Das geschätzte Modell der Stichprobe lautet:

$$\widehat{\text{score}}_i=`r round(coef(erglm)[1],2)` + `r round(coef(erglm)[2],2)` \cdot \text{beauty}_i + `r round(coef(erglm)[3],2)` \cdot \begin{cases}1, \,\text{gender}_i=\text{male} \\ 0, \,\text{sonst} \end{cases}$$

Im Modell der Stichprobe wird c.p. im Mittelwert ein um $`r round(coef(erglm)[2],2)`$ bessere Bewertung beobachtet, wenn ein um eine Einheit besseres Aussehen beobachtet wird. Die Bewertung ist dabei c.p. im Mittelwert um `r round(coef(erglm)[3],2)` bei Männern höher als bei Frauen.

In der Stichprobe wird $R^2=`r round(rsquared(erglm),2)`$, also $`r round(rsquared(erglm)*100)`\%$ der Variation der Evaluierung durch Aussehen und Geschlecht modelliert.

Die Nullhypothesen, es gibt keinen Zusammenhang, d. h., $H_0: \beta_{\text{beauty}}=0$ und $H_0: \beta_{\text{male}}=0$ werden beide mit p-Werten $<0.05$ zum Niveau $\alpha=5\%$ verworfen, d. h., es wird auf einen statistisch erkennbaren Zusammenhang geschlossen.


Meta-information
================
extype: string
expoints: 8
exsolution: nil
exname: Regression Essay
exextra[essay,logical]: TRUE
exextra[essay_format,character]: editor
exextra[essay_required,logical]: FALSE
exextra[essay_fieldlines,numeric]: 3