```{r data generation, echo = FALSE, results = "hide"}
# Download data:
# download.file(url = "http://web.stanford.edu/class/cs102/datasets/Titanic.csv", destfile = "titanic.csv" )
include_supplement("titanic.csv")
titanic <- read.csv("titanic.csv")
library(mosaic)
```

Question
========

Ein Boxplot des Alters in Abhängigkeit davon, ob die Katastrophe überlebt wurde oder nicht, ergibt folgendes Ergebnis:


```{r, fig.cap="", warning=FALSE, fig.width=5.5, out.width="60%"}
gf_boxplot(age ~ survived, data = titanic)
```


Stimmt die Aussage: *Die Abbildung zeigt, dass der arithmetische Mittelwert des Alters bei den Nichtüberlebenden genau so groß ist wie bei den Überlebenden*?

Answerlist
----------
* Ja.
* Nein.


Solution
========

Anatomie Boxplot:

- Unterer Rand der Box: 1. Quartil,
- Strich in der Mitte: 2. Quartil oder Median,
- oberer Rand: 3. Quartil.
- Die Antennen gehen jeweils bis zu dem Wert, der größer (kleiner) oder gleich dem ersten (dritten) Quartil minus (plus) dem 1.5-fachen Interquartilsabstand ist.
- Außerhalb der Antennen liegende Werte sind potentielle Ausreißer.

Answerlist
----------
* Falsch, der Strich in der Mitte zeigt den Median, nicht den Mittelwert.
* Richtig, der Strich in der Mitte zeigt den Median, nicht den Mittelwert.


Meta-information
================
exname: Titanic Boxplot
extype: schoice
exsolution: 01
