```{r data generation, echo = FALSE, results = "hide"}
# Download data:
# download.file(url = "http://web.stanford.edu/class/cs102/datasets/Titanic.csv", destfile = "titanic.csv" )
include_supplement("titanic.csv")
titanic <- read.csv("titanic.csv")
```

Question
========

Die Datentabelle der Titanic hat folgende Struktur:

```{r str}
str(titanic)
```

Welches Skalenniveau hat die Variable `age` (Alter in Jahren)?

Answerlist
----------
* Kategorial -- nominal
* Kategorial -- ordinal
* Metrisch -- intervallskaliert
* Metrisch -- verhältnisskaliert

Solution
========

Answerlist
----------
* Falsch, das Alter in Jahren kann nicht nur unterschieden werden ($=, \neq$).
* Falsch, das Alter in Jahren kann nicht nur unterschieden und in eine Reihenfolge gebracht werden ($=, \neq, <,>$).
* Falsch, das Alter in Jahren sind Zahlen, mit denen gerechnet werden kann, und es gibt einen inhaltlichen Nullpunkt.
* Richtig, das Alter in Jahren sind Zahlen, mit denen gerechnet werden kann, und es gibt einen inhaltlichen Nullpunkt.

Meta-information
================
exname: Titanic Skalenniveau 3
extype: schoice
exsolution: 0001