```{r data generation, echo = FALSE, results = "hide"}
# Download data:
# download.file(url = "http://web.stanford.edu/class/cs102/datasets/Titanic.csv", destfile = "titanic.csv" )
include_supplement("titanic.csv")
titanic <- read.csv("titanic.csv")
library(mosaic)
```

Question
========

Für den Korrelationskoeffizienten $r_{xy}$ zwischen dem Alter ($x$) und dem Ticketpreis ($y$) gilt:


```{r, warning=FALSE}
cor(fare ~ age, data = titanic, use = "complete.obs")
```

*Hinweis*: Die Option `use = "complete.obs"` stellt sicher, dass nur Beobachtungen verwendet werden, für die die Werte beider Variablen vorliegen, d. h., es gibt keine fehlenden Werte (`NA`).

Würde sich der Korrelationskoeffizient ändern, wenn der Fahrpreis in einer anderen Währung angegeben wäre?

Answerlist
----------
* Ja.
* Nein.


Solution
========

Der Korrelationskoeffizient ist eine dimensionslose Größe, die im Bereich von $-1$ und $+1$ liegen kann. Daher ist er unabhängig von der Einheit (Währung).

Answerlist
----------
* Falsch
* Richtig


Meta-information
================
exname: Titanic Korrelation
extype: schoice
exsolution: 01