```{r data generation, echo = FALSE, results = "hide"}
# Download data:
# download.file(url = "http://web.stanford.edu/class/cs102/datasets/Titanic.csv", destfile = "titanic.csv" )
include_supplement("titanic.csv")
titanic <- read.csv("titanic.csv")
library(mosaic)
titanic <- titanic |> 
  filter(age > 14)
```

Question
========

Die Altersverteilung der Passagiere, die mind. 15 Jahre alt sind, sieht wie folgt aus:

```{r, results="hide", fig.height = 4, fig.width = 6, fig.cap = "", warning=FALSE}
gf_histogram( ~ age, data = titanic, center = 17.5, binwidth = 5)
```

```{r include = FALSE}
```


Welche Aussage stimmt?

Answerlist
----------
* Die Verteilung ist symmetrisch.
* Die Verteilung ist rechtsschief.
* Die Verteilung ist linksschief.


Solution
========

<!-- Die Funktion Median funktioniert in der Antwortliste nicht, daher qdata -->

Answerlist
----------
* Falsch, der Median der Daten liegt bei `r qdata(~ age, data = titanic, p = 0.5)`, was hier aber nicht (näherungsweise) die Mitte auf der x-Achse ist.
* Richtig, die Verteilung steigt links steil an und fällt nach rechts hin flach ab.
* Falsch, dann würde die Verteilung links flach ansteigen und nach rechts steil abfallen.

Meta-information
================
exname: Titanic Verteilungsform
extype: schoice
exsolution: 010